臺灣高等法院高雄分院刑事判決　　　　 96年度上易字第678號
上　訴　人　臺灣高雄地方法院檢察署檢察官
被　　　告　丙○○
選任辯護人　鍾夢賢律師
上列上訴人因被告侵占案件，不服臺灣高雄地方法院95年度易字
第493 號中華民國96年6 月6 日第一審判決（起訴案號：臺灣高
雄地方法院檢察署94年度偵續字第196 號），提起上訴，本院判
決如下：
     主  文
上訴駁回。
     理  由
一、公訴意旨略以：被告丙○○係乙○○○之女兒，乙○○○因
    行動不便，將其畢生積蓄新台幣（下同）180 萬元之定存單
    、存摺、印鑑等資料，委由案外人即乙○○○之女兒孫美蘭
    保管，並約定處理帳戶以作為支付乙○○○生活費用，孫美
    蘭於民國86年4 月間將其母親乙○○○之郵局帳戶及如附表
    一所示之左營一信銀行內定存（共計新台幣164 萬9,463 元
    ），交由丙○○保管作為支付乙○○○生活費用所用，詎其
    竟利用保管前開款項之機會，未經乙○○○及其他家屬之同
    意，侵占上述金錢，嗣因乙○○○於92年2 月居住安養中心
    需要支付費用，惟丙○○卻避不見面，而93年3 月19日經乙○○○之子甲○○及其女孫春蘭至高雄市左營區大眾銀行莒
    光分行申請調閱乙○○○之帳戶資料，才發覺已為丙○○提
    領一空，嗣後多次向丙○○要求返還及支付乙○○○之生活
    費用，丙○○均置之不理，始悉上情，因認被告丙○○涉有
    刑法第335 條侵占罪嫌。
二、按告訴乃論之罪，未經告訴者，法院應諭知不受理之判決，
    刑事訴訟法第303 條第3 款定有明文。所謂未經告訴，包括
    不得告訴及未經合法告訴之情形在內（司法院院字第2383號
    解釋及最高法院82年度台非字第231 號判決意旨參照）。另
    按所謂告訴，乃犯罪之被害人，或依法律規定其他有告訴權
    之人，以被害之事實，報告偵查機關，請求追訴之意思表示
    ，故告訴人不以民法上有行為能力之人為限，但仍必須為有
    意思能力之人，故若為無意思能力之人其獨立所為之告訴，
    其告訴即非合法。本件被告丙○○因侵占其母親乙○○○附
    表一所示款項案件，經檢察官提起公訴，認被告係犯刑法第
    335 條侵占罪。依同法第338 條準用第324 條第2 項之規定
    ，須告訴乃論。經查：
    (一)告訴人乙○○○雖係於93年7 月27日具狀向臺灣高雄地方
      法院檢察署檢察官提起本件對其女丙○○之侵占告訴（見
      93年度發查字第3505號卷第6 頁），但告訴人乙○○○早
      於86年4 月2 日經國軍八○六總醫院（現為國軍左營總醫
      院）鑑定為中度癡症，此經原審向國軍左營總醫院調取乙○○○於民國86年間申領中度殘障手冊之鑑別病歷資料查
      核屬實，有該醫院95年11月13日醫和字第0950002772號函
      暨所附前揭門診病歷（見原審卷第281 至283 頁背面）及
      「姓名：乙○○○，殘障類別：痴症，殘障等級：中度，
      鑑定日期：86.4.2」之中華民國殘障手冊影本（見93年度
      偵字第19492 號卷第44頁）附卷可稽；嗣告訴人乙○○○
      因智能衰退，而於91年3 月間至行政院國軍退除役官兵輔
      導委員會高雄榮民總醫院（下稱：高雄榮民總醫院）神經
      內科門診求治，經一系列檢查評估後診斷為中度嚴重之老
      人失智症，即一直於高雄榮民總醫院門診追蹤治療，至93
      年8 月間其智能評估檢查結果已退化呈「重度老人失智症
      」，於93年10月後即無門診追蹤紀錄，再於94年8 月5 日
      至94年8 月18日因腦中風而至高雄榮民總醫院治療，迨其
      出院後，也未再由高雄榮民總醫院神經內科門診追蹤，其
      上述失智症之嚴重度皆由臨床失智症量表所評定，而重度
      失智症病患之記憶力、時空定向感、思考及語言功能均有
      嚴重之功能喪失等情，業據高雄榮民總醫院就原審所函詢
      「乙○○○在神經內科就診期間，貴院有無以『臨床失智
      量表』及『整體退化評估表』觀察乙○○○心智功能，尤
      其對外界包括家人之語言溝通與互動有無障礙，其智能有
      無欠缺？如有，其程度如何？」等問題（見原審卷第260
      頁），提供如附表二所示記載乙○○○有幻覺、妄想並罹
      患老人癡呆症而其記憶、人事時空定向感均退化之神經內
      科門診病歷、附表三之智能評估檢查報告暨病歷資料查詢
      函覆表（見原審卷第262 頁）在卷可憑；又依高雄榮民總
      醫院於93年8 月13日對告訴人乙○○○所作如附表三所示
      神經內科測試（MULTIPHASIC PSYCHOLOGICAL TEST《CASI
      MMSE》）中之認知能力檢查（COGNITIVE ABILITIES SCRE
      ENTING INSTRUMENT 《CASI》）及簡短精神狀態檢查（MI
      NI-MENTA L STATE EXAMINATION《MMSE》），乙○○○在
      長期記憶（Long-Term Memory）、短期記憶（Short-Term
      Memory）、心智操作（Mental Manipulation） 、定向感
      （Orientation） 、抽象思考（Abstract Thinking） 、
      繪圖（Drawing） 、言語流暢度（Verbal Fluency）等項
      之表現，均為0 分，且前揭智能評估檢查報告之結論（CO
      MMENT） ，亦認告訴人乙○○○係嚴重失智等情，有附表
      三所示之檢查日期為93年8 月13日智能評估檢查報告附卷
      可按。依前揭告訴人中華民國殘障手冊（中度痴症）及附
      表二、三之病歷、檢查報告所示，告訴人自民國86年4 月
      間（即受殘障鑑定時）起，其判斷力與知覺能力即因其患
      有中度痴症而降低，嗣於91年3 月間至高雄榮民總醫院神
      經內科門診接受治療，其判斷力與知覺能力更隨年紀增長
      ，而如附表二診斷簡述欄所示漸趨降低，至93年8 月13日
      之追蹤檢查已呈「重度老人失智症」，此時判斷力已屬嚴
      重障礙，則告訴人具狀向臺灣高雄地方法院檢察署檢察官
      提起本件告訴係93年7 月27日，與其遭高雄榮民總醫院檢
      查出罹患「重度老人失智症」之時間（93年8 月13日）既
      甚為接近（相距未逾1 個月），堪認告訴人於提出前揭告
      訴時，其知覺能力確實已嚴重受損，自無法明白刑事告訴
      之意義。至原審委請高雄榮民總醫院鑑定乙○○○之精神
      狀況及其是否得悉他人問話之意思，經該醫院函覆：「乙○○○雖有智力退化之可能，但並無法確實無誤地就其於
      86年至94年間能否知悉他人問話之含意做鑑定」等情，固
      有該醫院高總精字第0950006373號函文（見原審卷第140
      頁）可憑，然告訴人之判斷力與知覺能力既如前述確有嚴
      重障礙，而該函文不過意在回覆無法就告訴人自86年至94
      年間「是否知悉他人問話之含意」做「確實無誤」之判斷
      而已，仍不得遽此即認告訴人能正確認知外界事務及表示
      意思，附此敘明。
    (二)至公訴人固以原審勘驗告訴人與其子甲○○於下列時間之
      談話錄音帶內容結果：94年3 月12日20時30分：「（子：
      您電話掛起來，我打電話給您。）（母：打給誰？）（子
      ：我撥電話給您。你把電話掛掉。）（母：打給我啊。）
      ‧‧‧（子：有沒有冷？）（母：會有點冷。）」，認告
      訴人對於他人之問話尚可理解並做出簡短回應，足見告訴
      人明瞭且能明確提出告訴云云（見原審卷第305 、306 頁
      ）。然按「被害人於車禍發生前，縱能自行前往兄長岳父
      家後再返家，此乃人類基本生存活動之能力，與判斷其是
      否具備正確認知外界事務之能力，暨其是否明瞭撤回告訴
      之意義，並無絕對必然之關聯，自不能僅以被害人於案發
      當時尚能自行至兄長岳父家或返家，而認其已具備正確認
      知外界事務及表示意思之能力」，最高法院93年度台非字
      第196 號判決參照。則本案告訴人縱能接聽電話或感受天
      氣溫度，此乃人類基本生存活動之能力，與判斷其是否具
      備正確認知外界事務之能力，暨其是否明瞭告訴之意義，
      並無絕對必然之關聯，自不能僅以告訴人前揭反應，而認
      其已具備正確認知外界事務及表示意思之能力。
    (三)公訴意旨另以原審勘驗告訴人與其子甲○○於下列時間之
      談話錄音帶內容結果：94年3 月12日20時30分：「（子：
      那美君那個什麼侵占您那180 萬和金子的事，您要不要告
      她？）（母：嗯。）（子：要不要告她？）（母：要。）
      」；及93年7 月10日20時許：「‧‧‧（子：要不要嗎把
      美君拿您的錢要回來？用嘴巴講嘛）（母：嗯。）（子：
      嗯是代表要還是不要？）（母：當然是要阿。）‧‧‧」
      ，認告訴人對於是否欲對被告提告，已明白表達，足見告
      訴人確有意思能力並明確提出告訴云云。然經原審以當庭
      播放告訴人與其子甲○○於94年3 月12日、93年11月3 日
      、93年7 月10日對話之錄音帶方式，勘驗告訴人與其子甲○○之對話內容全文，告訴人之回答幾乎均為簡短之「單
      字」（即「嗯」、「哎」、「要」、「對」），有原審所
      製作95年5 月8 日勘驗筆錄（見原審卷第115 至134 頁）
      在卷可參。另原審於96年5 月23日審理時訊問告訴人：「
      是否知道你是乙○○○？」、「是否知道出生年月日？」
      ，告訴人均沒有反應（見原審卷第330 頁）；原審再問：
      「是否有1 個女兒叫丙○○（即被告）？」，告訴人未回
      答僅點頭（見原審卷第330 頁）；原審接續再問「是否有
      1 個兒子叫做甲○○？」、「是否有一個女兒叫孫美蘭？
      」、「是否有1 個女兒叫孫春蘭？」，告訴人均僅有「嗯
      」的聲音或點頭（見原審卷第331 頁）；嗣經原審再問：
      「是否知道女兒、兒子在打官司？」，告訴人則搖頭而未
      回答（見原審卷第331 頁）；原審又問：「有無告你女兒
      丙○○？」，告訴人僅發出「嗯」的聲音並點頭（見原審
      卷第331 頁）；經原審命丙○○、孫美蘭、孫春蘭姊妹3
      人並列站於告訴人面前予告訴人指認何人係本案被告，告
      訴人則未回答、復未指認，而僅「嗯」1 聲並點頭（見原
      審卷第331 頁）；嗣經原審再問：「告哪一個女兒？」，
      告訴人不語而僅「嗯」1 聲並點頭（見原審卷第332 頁）
      ；可知告訴人於原審審理時對其提出告訴之對象無法指明
      ，且對原審詢問該起侵占官司時，竟又當庭搖頭，已見其
      不能理解告訴之意義，足認告訴人所罹之失智症至今仍未
      復原且不具備意思能力。
    (四)公訴意旨固以原審向財團法人私立高雄醫學大學附設中和
      紀念醫院（下稱：高雄醫學大學附設醫院）所函調病歷經
      轉譯中文結果，認告訴人於93年12月3 日至腦神經內科門
      診，經神經學檢查，遠程記憶尚可，故告訴人未達心神喪
      失之程度，確有意思能力並能明確提出告訴云云（見原審
      卷第305 頁），然據前揭高雄醫學大學附設醫院就原審所
      函調病歷轉譯為中文之函示所載，其內容為：「乙○○○
      ，病歷號碼：00000000，女，88歲。93年12月3 日，腦神
      經內科5 診診療紀錄，主訴7 —8 年記憶障礙，進行性，
      2 —3 年前迷路，重複問問題，日常生活障礙。神經學檢
      查，中度失智狀態、僵硬、兩側性、肌力正常，遠程記憶
      尚可，個性改變、判斷力減退，申請使用Exelon。診斷為
      ：失智症、阿茲海默氏病併安靜性中風。93年10月13日，
      主訴，神經學檢查同93年12月3 日，安排抽血檢查作鑑別
      診斷。診斷為：失智症併妄想症、次發性巴金森氏病」等
      情，有高雄醫學大學附設醫院95年11月14日高醫附秘字第
      0950003826號函（見原審卷第285 頁）暨所附乙○○○病
      歷（見原審卷第235 、236 、237 頁）在卷可稽，已足認
      告訴人之判斷力確有障礙；至高雄醫學大學附設醫院前揭
      診斷固認告訴人係罹患「中度失智症」，而與高雄榮民總
      醫院如附表三之智能評估檢查報告所認告訴人係「重度失
      智症」有所差異，然告訴人既自91年3 月間起至93年8 月
      13日間（遭高雄榮民總醫院檢查出罹患「重度老人失智症
      」之時間），均持續於高雄榮民總醫院神經內科就診，有
      附表二、三之病歷可參，相較於告訴人於93年10月13日始
      至高雄醫學大學附設醫院神經內科診治，自應以有對告訴
      人陸續追蹤治療達兩年以上之高雄榮民總醫院就告訴人病
      情之認定，較為準確。從而，公訴人援引前揭高雄醫學大
      學附設醫院所出具函示，仍難遽此即認告訴人明瞭告訴之
      意義。
三、況按告訴乃論之罪，其告訴應自得為告訴之人知悉犯人之時
    起於6 個月內為之；又告訴乃論之罪，其告訴已逾告訴期間
    者，應諭知不受理之判決；刑事訴訟法第237 條第1 項、第
    303 條第3 款分別定有明文。經查：證人孫春蘭證稱：伊與
    被告丙○○係姊妹關係，母親乙○○○的錢於民國86年4 月
    間起由被告保管，被告並以伊之名義在大眾銀行開戶後，將
    母親乙○○○的錢存入，嗣於「92年間」兄弟姊妹為了扶養
    母親的事，要求被告支付母親生活費並向調解委員會聲請調
    解，被告均不理睬，經於「92年間」孫美蘭陪同伊前往大眾
    銀行詢問，而發現被告已將母親乙○○○存款侵占等語（見
    原審卷第342 、343 頁、93年度偵字第19492 號卷第37頁）
    ，核與證人孫美蘭證稱：伊與被告丙○○係姊妹關係，但被
    告於「92年間」沒有繼續支付母親乙○○○之生活費，才發
    現被告侵占母親的錢，且係孫春蘭於「92年間」告訴伊有關
    被告以孫春蘭名義將母親存款存入大眾銀行後竟擅自將該筆
    款項提領一空，故伊於「92年間」就知道丙○○侵占，伊有
    馬上告訴母親乙○○○有關丙○○侵占存款一事，所以母親
    與胞弟甲○○於92年間就知道被告丙○○侵占附表一所示存
    款等語（見原審卷第337 、338 頁、93年度偵字第19492 號
    卷第6 頁背面），及證人甲○○證稱：伊與被告丙○○係姊
    弟關係，孫春蘭於「92年間」有告訴伊，關於被告將母親乙○○○存款以孫春蘭名義存入大眾銀行後又提領光一事，所
    以在「92年間」伊就發現被告將母親的錢侵占，且經多次請
    被告支付母親生活費，被告均不理睬，母親乙○○○於「92
    年間」即知道存款遭被告侵占一事，嗣後便提出告訴等語（
    見原審卷第345 、347 頁，93年度偵字第19492 號卷第36、
    37頁）相符，且有孫美蘭於92年4 月23日向高雄市左營區調
    解委員會聲請調解（相對人：丙○○、孫春蘭、甲○○，事
    由：寡母乙○○○生活起居照顧）之筆錄1 紙可佐（見94年
    度偵續字第196 號卷第67頁），足認告訴人乙○○○至遲於
    92年之年底（12月31日）應已知悉被告丙○○所涉上揭侵占
    犯行，是其迄至93年7 月27日始就上開侵占犯行向臺灣高雄
    地方法院檢察署提出告訴，顯已逾6 個月之告訴期間。
四、綜上所述，告訴人既無意思能力，其於告訴時並無法理解告
    訴之意義，本案即未經合法告訴。況告訴人至遲於92年之年
    底應已知悉被告所涉公訴人所指前揭侵占犯行，其竟迄至93
    年7 月27日始就上開侵占犯行向臺灣高雄地方法院檢察署提
    出告訴，亦已逾6 個月之告訴期間，則原審依上開說明，而
    為被告公訴不受理之判決，尚無不當。
五、公訴人上訴意旨，雖指稱：依告訴人與其子甲○○之93年7
    月10日、93年11月3 日、94年3 月12日之對於錄音帶及錄音
    譯文可證。足見告訴人意思清楚，且明確表示要對被告提出
    告訴至明。大眾銀行於93年3 月24日將孫春蘭對帳單傳真予
    告訴人子女，可證告訴人至93年3 月底始知悉存款遭被告侵
    占提領一空。雖證人孫春蘭、孫美蘭、甲○○於偵查中對於
    被告侵占之時間為92年，惟渠等均稱「經於92年孫美蘭陪同
    伊前往大眾銀行詢問，而發現被告已經告訴人存款侵占」，
    亦即告訴人係於其子女至大眾銀行查詢後，始知悉被告侵占
    存款之犯行，參照銀行對帳單可知，證人至大眾銀行查詢之
    時間為93年3 月24日，足見告訴人知悉存款被侵占之時間為
    93年3 月底，本案告訴期間並未逾期云云。惟查告訴人罹患
    有「重度老人失智症」，已如前述。且其於原審審理中，經
    原審當庭訊問所告為何人？亦無法回答，顯然無意思能力，
    不知告訴為何物？所告為何人？難認有合法告訴。又查證人
    孫春蘭、孫美蘭於偵查中及原審審理中均明確證述：其等於
    92年間已發現被告侵占母親乙○○○的錢，所以母親與胞弟
    甲○○於92年間就已知道被告侵佔母親款項之事等情，足證
    告訴人至遲於92年底前已知悉被告侵占之情事，至為明確。
    至大眾銀行於93年3 月24日將孫春蘭對帳單傳真予告訴人之
    子女，應屬告訴人之子女準備對被告提出告訴，而向大眾銀
    行索取之對帳資料，尚難採為不利於被告之認定。公訴人上
    訴意旨，仍執前詞，指摘原判決不當，為無理由，應予駁回
    ，並不經言詞辯論為之。
據上論斷，應依刑事訴訟法第372條、第368條，判決如主文。
中　　華　　民　　國　　96　　年　　10　　月　　31　　日
                  刑事第三庭    審判長法  官  周賢銳
                                      法  官  黃仁松
                                      法  官  謝宏宗
以上正本證明與原本無異。
本件判決不得上訴。
中　　華　　民　　國　　96　　年　　11　　月　　1 　　日
　　　　　　　　　　　　　　　　　　　書記官  熊惠津
附表一
┌────┬─────────┬───────────┐
│編號    │銀行名稱          │金額 （單位：新台幣） │
│        │                  │                      │
├────┼─────────┼───────────┤
│ 1      │萬泰銀行          │30萬元                │
│        │                  │                      │
├────┼─────────┼───────────┤
│ 2      │一信銀行          │10萬元                │
│        │                  │                      │
├────┼─────────┼───────────┤
│ 3      │一信銀行          │27萬8,850元           │
│        │                  │                      │
├────┼─────────┼───────────┤
│ 4      │一信銀行          │ 10萬7,250元          │
│        │                  │                      │
├────┼─────────┼───────────┤
│ 5      │一信銀行          │ 86萬3,363元          │
│        │                  │                      │
└────┴─────────┴───────────┘
附表二
┌─────────────────────────────────┐
│                   高雄榮民總醫院病歷                             │
│姓名：乙○○○              病歷號：649285         科別：神經內科 │
├───────┬─────────────────────┬───┤
│日         期 │診斷（病史）簡述                          │備 註 │
├───────┼─────────────────────┼───┤
│91/3/13  10:26│INSIDIOUS ONSET OF MEMORY IMPAIRMENT      │見原審│
│              │                          （損傷）        │卷第26│
│              │AND DISORIENTATIO TO  TIME, PLACE, PERSON │3 頁  │
│              │    （迷失）                              │      │
│              │HALLUNCINATION - , DELUSION -             │      │
│              │     （幻覺）       （妄想）              │      │
│              │IMP：DEMENTIA CAUSE?                      │      │
│              │      （痴呆）                            │      │
├───────┼─────────────────────┼───┤
│91/3/27 14：42│INSIDIOUS ONSET OF MEMORY IMPAIRMENT      │見原審│
│              │AND DISORIENTATIO TO  TIME, PLACE, PERSON │卷第26│
│              │HALLUNCINATION - , DELUSION -             │3 頁背│
│              │IMP：DEMENTIA CAUSE?                      │面    │
│              │     R/O BRAIN LESION                     │      │
│              │MENTALITY CHANGES ++                      │      │
├───────┼─────────────────────┼───┤
│91/04/17 09:44│INSIDIOUS ONSET OF MEMORY IMPAIRMENT      │見原審│
│              │AND DISORIENTATIO TO  TIME, PLACE, PERSON │卷第26│
│              │HALLUNCINATION - , DELUSION -             │4 頁  │
│              │IMP：DEMENTIA CAUSE?                      │      │
│              │     R/O ALZHEIMER'S DISEASE              │      │
│              │         （阿茲海默症，即老人痴呆症）     │      │
│              │MENTALITY CHANGES ++                      │      │
├───────┼─────────────────────┼───┤
│91/05/29 15:07│INSIDIOUS ONSET OF MEMORY IMPAIRMENT      │見原審│
│              │AND DISORIENTATIO TO  TIME, PLACE, PERSON │卷第26│
│              │HALLUNCINATION - , DELUSION -             │5 頁  │
│              │IMP：DEMENTIA CAUSE?                      │      │
│              │     R/O ALZHEIMER'S DISEASE              │      │
│              │MENTALITY CHANGES ++                      │      │
├───────┼─────────────────────┼───┤
│91/06/19 16:33│INSIDIOUS ONSET OF MEMORY IMPAIRMENT FOR  │見原審│
│              │2+ YE                                     │卷第26│
│              │DISORIENTATIO TO TIME, PLACE, PERSON      │6 頁  │
│              │HALLUNCINATION - , DELUSION - NO HX OF CVA│      │
│              │BRAIN CT：BRAIN ATROPHY WITH OLD TINY     │      │
│              │          INFARCTI                        │      │
│              │IMP:I ALZHBIMER'S DX EITH SUBCLINICAL OLD │      │
│              │    CVA                                   │      │
│              │ARRANGE MENETAL TEST ON 6/19              │      │
│              │ANEMIA +                                  │      │
│              │CRD:2  TRY EXEON AND ASA                  │      │
│              │                                          │      │
│              │331.0   ALZHEMER'S AND ASA                │      │
│              │434.0   290.0                             │      │
├───────┼─────────────────────┼───┤
│91/07/10 15:06│INSIDIOUS ONSET OF MEMORY IMPAIRMENT  FOR │見原審│
│              │2+ YE                                     │卷第2 │
│              │DISORIENTATIO TO TIME, PLACE, PERSON      │66頁背│
│              │HALLUNCINATION - , DELUSION -             │面    │
│              │NO HX OF CVAHX OF ANGINA PECTORIS +++     │      │
│              │BRAIN CT :BRAIN ATROPHY WITH OLD TINY     │      │
│              │          INFARCTI                        │      │
│              │IMP:I ALZHEIMER'S DX WITH SUBCLINICAL OLD │      │
│              │    CVA                                   │      │
│              │ARRANGE MENETAL TEST ON 6/19              │      │
│              │ANEMIA +                                  │      │
│              │CRD: 2  TRY EXEPM AND ASA                 │      │
│              │                                          │      │
│              │331.0    ALZHEIMER'S DISEASE              │      │
│              │434.0    431.0                            │      │
├───────┼─────────────────────┼───┤
│91/11/21 11:32│INSIDIOUS ONSET OF MEMORY IMPAIRMENT FOR  │見原審│
│              │2+ YE                                     │卷第26│
│              │DISORIENTATIO TO TIME, PLACE, PERSON      │7 頁背│
│              │HALLUNCINATION - , DELUSION -             │面    │
│              │ NO HX OF CVA  HX OF ANGINA PECTROIS +++  │      │
│              │BRAIN CT :BRAINATROPHY WITH OLD TINY      │      │
│              │          INFARCTI                        │      │
│              │IMP:I ALZHEIMER'S DX WITH SUBCLINICAL OLD │      │
│              │    CVA                                   │      │
│              │ARRANGE MENETAL TEST ON 6/19              │      │
│              │ANEMIA + HB:11.6                          │      │
│              │CRD: 2 TRY EXEON AND ASA                  │      │
│              │                                          │      │
│              │331.0   ALZHEIMER'S DISEASE               │      │
│              │434.0   413.0                             │      │
├───────┼─────────────────────┼───┤
│91/12/19 12:09│INSIDIOUS ONSET OF MEMORY IMPAIRMENT  FOR │見原審│
│              │2+ YE                                     │卷第26│
│              │DISORIENTATIO TO TIME, PLACE, PERSON      │8 頁  │
│              │HALLUNCINATION - , DELUSION -             │      │
│              │NO HX OF CVA  HX OF ANGINA PECTROIS +++   │      │
│              │BRAIN CT :BRAIN ATROPHY WITH OLD TINY     │      │
│              │          INFARCTI                        │      │
│              │IMP:I ALZHEIMER'S DX WITH SUBCLINICAL OLD │      │
│              │    CVA                                   │      │
├───────┼─────────────────────┼───┤
│92/02/22 13:56│VERTIGO OFF AND ON OCCASIONALLY           │見原審│
│              │DISORIENTATIO TO TIME, PLACE, PERSON      │卷第26│
│              │HALLUNCINATION - , DELUSION -             │9 頁  │
│              │NO HX OF CVA HX OF ANGINA PECTROIS +++    │      │
│              │BRAIN CT :BRAIN ATROPHY WITH OLD TINY     │      │
│              │          INFARCTI                        │      │
│              │IMP:I ALZHEIMER'S DX WITH SUBCLINICAL OLD │      │
│              │    CVA                                   │      │
├───────┼─────────────────────┼───┤
│92/03/12 15:49│VERTIGO OFF AND ON OCCASIONALLY           │見原審│
│              │DISORIENTATIO TO TIME, PLACE, PERSON      │卷第26│
│              │HALLUNCINATION - , DELUSION -             │9 頁背│
│              │NO HX OF CVA HX OF ANGINA PECTROIS +++    │面    │
│              │BRAIN CT :BRAIN ATROPHY WITH OLD TINY     │      │
│              │          INFARCTI                        │      │
│              │IMP:I ALZHEIMER'S DX WITH SUBCLINICAL OLD │      │
│              │    CVA                                   │      │
│              │SUGGEST ER IF S/S EXACERBATED,  CDR: 2    │      │
│              │PALE CONJUNCTIVA, CHECK CBC               │      │
│              │VOMITNG AFTER EXELON TRY 4.5 1/2# BID     │      │
│              │AGANI                                     │      │
│              │BP:140/78 MMHG,                           │      │
├───────┼─────────────────────┼───┤
│92/08/06 13:14│VERTIGO OFF AND ON OCCASIONALLY           │見原審│
│              │DISORIENTATIO TO TIME, PLACE, PERSON      │卷第27│
│              │HALLUNCINATION - , DELUSION -             │0 頁  │
│              │NO HX OF CVA HX OF ANGINA PECTROIS +++    │      │
│              │BRAIN CT:BRAIN ATROPHY WITH OLD TINY      │      │
│              │      INFARCTI                            │      │
│              │IMP:I ALZHEIMER'S DX WITH SUBCLINICAL OLD │      │
│              │    CVA                                   │      │
│              │SUGGEST ER IF S/S EXACERBATED, CDR: 2     │      │
│              │PALE CONJUICTIVA, CHECK CBC               │      │
│              │VOMITNG AFTER EXELON TRY 4.5 1/2# BID     │      │
│              │AGAIN                                     │      │
│              │BP: 140/78 MMHG,                          │      │
│              │                                          │      │
├───────┼─────────────────────┼───┤
│92/11/26 12:06│VERTIGO OFF AND ON OCCASIONALLY           │見原審│
│              │DISORIENTATIO TO TIME, PLACE, PERSON      │卷第27│
│              │HALLUNCINATION - , DELUSION -             │1 頁  │
│              │HX OF CVA HX OF ANGINA PECTROIS +++       │      │
│              │BRAIN CT:BRAIN ATROPHY WITH OLD TINY      │      │
│              │      INFARCTI                            │      │
│              │IMP:I ALZHEIMER'S DX WITH SUBCLINICAL OLD │      │
│              │    CVA                                   │      │
├───────┼─────────────────────┼───┤
│92/12/24 14:18│VERTIGO OFF AND ON OCCASIONALLY           │見原審│
│              │DISORIENTATIO TO TIME, PLACE, PERSON      │卷第27│
│              │HALLUNCINATION - , DELUSION -             │1 頁背│
│              │NO HX OF CVA HX OF ANGINA PECTROIS +++    │面    │
│              │BRAIN CT :BRAIN ATROPHY WITH OLD TINY     │      │
│              │          INFARCTI                        │      │
│              │IMP:I ALZHEMER'S DX WITH SUBCLINICAL OLD  │      │
│              │    CVA                                   │      │
├───────┼─────────────────────┼───┤
│93/02/11 15:31│VERTIGO OFF AND ON OCCASIONALLY           │見原審│
│              │DISORIENTATIO TO TIME, PLACE, PERSON      │卷第27│
│              │HALLUNCINATION - , DELUSION -             │2 頁背│
│              │NO HX OF CVA HX OF ANGINA PECTROIS +++    │面    │
│              │BRAIN CT :BRAIN ATROPHY WITH OLD TINY     │      │
│              │          INFARCTI                        │      │
│              │IMP:I ALZHEMER'S DX WITH SUBCLINICAL OLD  │      │
│              │    CVA                                   │      │
├───────┼─────────────────────┼───┤
│93/03/10 15:47│VERTIGO OFF AND ON OCCASIONALLY           │見原審│
│              │DISORIENTATIO TO TIME, PLACE, PERSON      │卷第27│
│              │HALLUNCINATION - , DELUSION -             │3 頁  │
│              │NO HX OF CVA HX OF ANGINA PECTROIS +++    │      │
│              │BRAIN CT :BRAIN ATROPHY WITH OLD TINY     │      │
│              │          INFARCTI                        │      │
│              │IMP:I ALZHEMER'S DX WITH SUBCLINICAL OLD  │      │
│              │    CVA                                   │      │
├───────┼─────────────────────┼───┤
│93/08/03 12:16│VERTIGO OFF AND ON OCCASIONALLY           │見原審│
│              │DISORIENTATIO TO TIME, PLACE, PERSON      │卷第27│
│              │HALLUNCINATION - , DELUSION -             │4 頁背│
│              │NO HX OF CVA HX OF ANGINA PECTROIS +++    │面    │
│              │BRAIN CT :BRAIN ATROPHY WITH OLD TINY     │      │
│              │          INFARCTI                        │      │
│              │IMP:I ALZHEMER'S DX WITH SUBCLINICAL OLD  │      │
│              │    CVA                                   │      │
├───────┼─────────────────────┼───┤
│93/08/31 12:47│VERTIGO OFF AND ON OCCASIONALLY           │見原審│
│              │DISORIENTATIO TO TIME, PLACE, PERSON      │卷第27│
│              │HALLUNCINATION - , DELUSION -             │5 頁  │
│              │NO HX OF CVA HX OF ANGINA PECTROIS +++    │      │
│              │BRAIN CT :BRAIN ATROPHY WITH OLD TINY     │      │
│              │          INFARCTI                        │      │
│              │IMP:I ALZHEMER'S DX WITH SUBCLINICAL OLD  │      │
│              │    CVA                                   │      │
├───────┼─────────────────────┼───┤
│93/10/05 12:07│VERTIGO OFF AND ON OCCASIONALLY           │見原審│
│              │DISORIENTATIO TO TIME, PLACE, PERSON      │卷第27│
│              │HALLUNCINATION - , DELUSION -             │5 頁背│
│              │NO HX OF CVA HX OF ANGINA PECTROIS +++    │面    │
│              │BRAIN CT :BRAIN ATROPHY WITH OLD TINY     │      │
│              │          INFARCTI                        │      │
│              │IMP:I VASCLAR DEMENTIA WITH SUSPECTED AD  │      │
│              │  CDR: 3, MMSE:5/30 , CASI:4.9/100        │      │
│              │ VISUAL  HALLUNCINATION ++                │      │
└───────┴─────────────────────┴───┘
附表三
┌───────────────────────────────────┐
│               高雄榮民總醫院   神經內科                              │
├───────────────────────────────────┤
│病歷號：649285          性    別： 女                                 │
│姓  名：乙○○○        出生日期：05/16/16                            │
│申請序號  醫  囑  項  目                    檢查日期                  │
│00000000  Multiphasic Psychologicial        93/08/13                  │
│                                  開立日期：93/08/13 12：15           │
│科    別：神經內科                報告日期：93/08/13 14：15           │
│ VERTIGO OFF AND ON OCCASIONALLY                 DISORENTATIO TO T    │
│ IME, PLACE , PERSON           HALLUNCINATION  - , DELUSION -         │
│              NO HX OF CVA   HX OF ANGINA PECTROIS  +++       BRAT    │
│ N CT : BRAIN ATROPHY WITY OLD TINY INFARCTIIMP:I  ALZHEIMER'S DX     │
│ WITY SUBCLINICAL OLD CVA                                             │
│                                                                      │
│報告內容：                                                            │
│       MULTIPHASTIC PSYCHOLOGICIAL  TEST （CAST , MMSE）              │
│       COGNITIVE    ABILITIES SCREENING  INSTRUMENT  （CASI）         │
│       &  MINI-MENTAL    STATE EXAMINATION  （MMSE）：                │
│       Long-Term Menory     (10): 0--    Abstact Thinking(12):0--     │
│       Short-Term Memory    (12): 0--    Language         (10):1.9    │
│       Attention             (8): 3--    Drawing          (10):0--    │
│       Mental Manipulation  (10): 0--    Verbal Fluency   (10):0--    │
│       Orientation          (18): 0--                                 │
│                                                                      │
│       TOTAL CASR SCORE: 4 . 9-   /100                                │
│       TOTAL MMSE SCORE: 5.       /30  EDUYR= 0--------     AGE=88    │
│       CASI CUTOFF CRITERIA:P(5)= 38-P(10)= 42-P(20)= 49-P(50)=61-    │
│       MMSE CUTOFF CRITERIA:（educational level/higher dementia risk）│
│                    0-5years/〈=22 6-9years/〈=26 10years and up/〈=27│
│                                                                      │
│       COMMENT:                                                       │
│           The CASI and MMSE scores were severely  below the normal   │
│       limit of the same age and education level.                     │
├───────────────────────────────────┤
│                                             上揭內容見原審卷第278頁  │
└───────────────────────────────────┘
                                                      q
